臺灣高等法院臺南分院刑事判決
上　訴　人　臺灣臺南地方法院檢察署檢察官
上　訴　人
即　被　告　甲○○
上列上訴人因被告違反毒品危害防制條例案件，不服臺灣台南地
方法院94年度訴緝字第44號中華民國94年7月27日第一審判決（
起訴案號：臺灣台南地方法院檢察署93年度營偵緝字第423號，
及同署94年度毒偵字第2039號移送併辦），提起上訴，本院判決
如下：
    主  文
原判決撤銷。
甲○○連續施用第一級毒品，累犯，處有期徒刑壹年貳月。扣案
之注射針筒壹支沒收之。
    事  實
一、甲○○曾於民國90年間，因違反毒品危害防制條例案件，經
    本院判處應執行有期徒刑8月確定，於93年2月9日縮短其刑
    執行完畢。
二、甲○○前因施用毒品案件，經原審以90年度毒聲字第1493號
    裁定送觀察、勒戒，因仍有繼續施用毒品之傾向，由原審以
    90年毒聲字第1675號裁定送強制戒治，於91年8月2日，強制
    戒治執行完畢（91年3月25日停止處分執行），由台灣台南
    地方法院檢察署檢察官於以90年度毒偵字第1455號，提起公
    訴。（判決結果如一）
三、甲○○知海洛因係毒品危害防制條例所明定之第一級毒品，
    不得持有及施用，竟於戒治處分執行完畢釋放後五年內又基
    於施用第一級毒品海洛因之概括犯意自93年2月10日起至93
    年9月24日止，連續在台南縣學甲鎮○○路小夜城餐廳前等
    處，以注射方式，施用第一級毒品海洛因多次。為警於93年
    9月24日下午8時許，在上開處處查獲，並扣得甲○○所有注
    射第一級毒品海洛因之注射針筒1支，復又基於概括犯意，
    於94年7月3日十一時許，在台南市○○路某處施用第一級毒
    品海洛因。
四、案經台南縣警察局學甲分局報請臺灣臺南地方法院檢察署檢
    察官偵查起訴。
    理  由
一、上揭犯罪事實，業據被告於原審審理坦承不諱，並有台南縣
    衛生局出具之尿液檢驗成績書、長榮大學94年7月29日出具
    之尿液檢驗成績書及扣案供注射第一級毒品海洛因之注射針
    筒1支可資佐證，足見被告自白與事實相符，應堪採信，本
    件事證明確，被告犯行洵堪認定，應依法論科。
二、被告有事實欄二所載之觀察、勒戒記錄，有台灣高等法院被
    告全國前案紀錄表在卷可按，又基於施用第一級毒品海洛因
    之概括犯意自93年2月10日起至94年7月3日止，連續在台南
    縣學甲鎮○○路小夜城餐廳前、台南市○○路等處，以注射
    方式，施用第一級毒品海洛因多次，係於戒治處分執行完畢
    釋放後，五年內再犯施用第一級毒品之罪，係屬再犯。
三、查海洛因依毒品危害防制條例第二條第二項第一款規定係屬
    第一級毒品，核被告所為，係犯毒品危害防制條例第十條第
    一項之施用第一級毒品海洛因罪。被告持有第一級毒品海洛
    因之低度行為，為施用之高度行為所吸收，不另論罪。又被
    告先後多次施用毒品之犯行，時間緊接，方法相同，觸犯構
    成要件相同之罪名，顯係基於概括之犯意為之，應依連續犯
    規定論以一罪，並加重其刑。又被告有如事實欄所載之罪刑
    及執行紀錄，有台灣高等法院被告全國前案紀錄表在卷可按
    ，其於五年之內再犯本件有期徒刑以上之罪，為累犯，應依
    法加重其刑，並依法遞加重之。
四、原審因認被告犯行罪證明確予以論科固非無見，惟查被告又
    基於概括犯意，於94年7月3日十一時許，在台南市○○路某
    處施用第一級毒品海洛因，原審未及併案審理，自有未合，
    被告上訴意旨認量刑太重，指摘原判決不當，雖無可取，然
    公訴人以被告於94年7月3日11時許又基於概括犯意施用第一
    級毒品海洛因部分，原審未及併案審理，指摘原判決為有理
    由，自應由本院撤銷改判。爰審酌被告前有施用毒品前科，
    竟再施用，顯見其意志不堅，復參酌所犯施用毒品行為係戕
    害自己身心健康及其犯罪後態度等一切情狀，量處如主文所
    示之刑，以資懲儆。
五、扣案之注射針筒1支，經被告坦承為其所有，且為施用海洛
    因之工具，爰依刑法第三十八條第一項第二款沒收之。
六、被告經合法傳喚無正當理由不到庭，爰不待其陳述逕行判決
    。
據上論結，應依刑事訴訟法第369條第一項前段、第364條、第29
9條第一項前段、第371條、毒品危害防制條例第10條第1項、刑
法第11條前段、第56條、第47條、第38條第1項第1款判決如主文
。
本案經檢察官羅清溪到庭執行職務。
中　　華　　民　　國　　94　　年　　12　　月　　13　　日
                  刑事第三庭    審判長法　官  陳義仲
                                      法　官  陳顯榮
                                      法　官  宋明蒼
以上正本證明與原本無異。
如不服本判決，應於收受本判決後十日內向本院提出上訴書狀。
其未敘述上訴理由者並得於提起上訴後十日內向本院補提理由書
狀（均須按他造當事人之人數附繕本）「切勿逕送上級法院」。
　　　　　　　　　　　　　　　　　　　書記官  尤乃玉
中　　華　　民　　國　　94　　年　　12　　月　　14　　日
附錄本案論罪科刑法條全文：
毒品危害防制條例第十條第一項：
施用第一級毒品者，處六月以上五年以下有期徒刑。
